臺灣高雄地方法院刑事判決　　　　　　　96年度易字第3009號
公　訴　人　臺灣高雄地方法院檢察署檢察官
被　　　告　戊○○
選任辯護人　黃振銘律師
被　　　告　丁○○
上列被告等因竊盜等案件，經檢察官提起公訴（96年度偵字第22
109 號），嗣因被告於準備程序進行中就被訴事實為有罪陳述，
經告知簡式審判程序之旨、並聽取當事人意見後，本院裁定進行
簡式審判程序並判決如下：
    主  文
戊○○竊盜，累犯，處有期徒刑陸月；又竊盜，累犯，處有期徒
刑捌月，扣案之機車鑰匙壹支沒收；又共同攜帶兇器竊盜，累犯
，處有期徒刑拾月，扣案之Ｔ型扳手壹支沒收。應執行有期徒刑
壹年拾月，扣案之Ｔ型扳手及機車鑰匙各壹支均沒收。
丁○○共同攜帶兇器竊盜，處有期徒刑柒月，緩刑年，並應向
台灣高雄地方法院檢察署指定之公益團體、地方自治團體或社區
提供壹佰貳拾小時之義務勞務，緩刑期內付保護管束。扣案之Ｔ
型扳手壹支沒收。
    事  實
一、戊○○前因竊盜案件，各由台灣高等法院高雄分院94年度上
    易字第666 號判決判處有期徒刑1 年、及本院94年度易字第
    874 號判決判處有期徒刑6 月確定，前揭2 罪復經裁定應執
    行有期徒刑1 年4 月，於民國95年10月29日縮刑期滿執行完
    畢。詎其猶不知悛悔，竟分別基於意圖為自己不法所有之犯
    意，先於96年7 月23日11時45分許，在高雄縣鳳山市○○路
    附近某處，逕以徒手方式竊取甲○○所有、置於機車置物箱
    之黑色手提包1 只（內有行動電話1 支、紅色皮夾1 紙、提
    款卡1 張、鑰匙1 串、身分證與行車執照各1 張及現金新台
    幣2000元等物品）得手而既遂。其後又於同日21時40分許，
    在台南市○○路626 號前，逕以自備鑰匙開啟機車電門之方
    式，竊得乙○○所有、車牌號碼2FY-180 號重型機車1 部後
    而供己騎乘使用。
二、戊○○另於96年7 月30日14時許，騎乘其竊得之前開車牌號
    碼2FY-180 號重型機車搭載丁○○，行經位於高雄縣仁武鄉
    ○○街、八德中路口之便利超商時，因見丙○所有之自用小
    客車停放於路邊，渠等乃頓生貪念，遂共同基於意圖為自己
    不法所有之犯意聯絡，推由丁○○在一旁負責把風掩護，戊○○則以隨身攜帶客觀上足以對人之生命、身體、安全構成
    威脅，可作為兇器使用之Ｔ型扳手1 支，先行敲破丙○前開
    自用小客車車窗玻璃（毀損部分業據撤回告訴），繼而打開
    車門後入內竊取丙○所有之米色皮包1 只（內有行動電話1
    支、身分證及金融卡各1 張、信用卡6 張，咖啡色小錢包1
    只、鑰匙1 串、印章3 枚、現金4700元及人民幣100 等物品
    ）得手而既遂，渠2 人旋即騎乘機車逃離現場。嗣於96年7
    月30日14時30分許，為警循線前往高雄市○○區○○街285
    巷14號地下室內查獲戊○○與丁○○2 人，並當場扣得前開
    戊○○所竊得2FY-180 號重型機車與置物箱內之丙○所有米
    色皮包1 只、及戊○○所有供前揭犯罪所用之Ｔ型扳手及機
    車鑰匙各1 支，另在該址亦同時查獲甲○○所有之前開黑色
    皮包，進而查悉上情。
三、案經乙○○訴請高雄市政府警察局苓雅分局報請台灣高雄地
    方法院檢察署檢察官偵查後起訴。
    理  由
一、被告戊○○、丁○○2 人各係涉犯刑法第320 條第1 項普通
    竊盜罪、同法第321 條第1 項第3 款加重竊盜既遂罪，其法
    定刑俱為死刑、無期徒刑、最輕本刑為3 年以上有期徒刑以
    外之罪，於準備程序進行中，被告就被訴事實為有罪陳述，
    由受命法官告知簡式審判程序之要旨並聽取其與公訴人之意
    見，經被告同意適用簡式審判程序後，本院亦認無不得或不
    宜改依簡式審判程序進行之處，爰依刑事訴訟法第273 條之
    1 第1 項、第284 條之1 規定裁定進行簡式審判程序，合先
    敘明。
二、上揭犯罪事實，業經證人乙○○、丙○、甲○○等人分別於
    警詢及偵查中指證綦詳，並有現場查獲照片7 幀與贓物認領
    保管單3 份在卷可稽，復據被告2 人於本院審理中均坦認上
    情不諱，且彼此供述情節亦互核一致，足徵渠等之自白確與
    事實相符，堪予採信。再查：
  (一)按刑法第321 條第1 項第3 款之攜帶兇器加重竊盜罪，係以
    行為人攜帶兇器為其加重條件，此所謂兇器，其種類並無限
    制，凡客觀上足對人之生命、身體、安全構成威脅，具有危
    險性之兇器均屬之；且祇須行竊時攜帶此種具有危險性之兇
    器為已足，並不以攜帶之初即有行兇之意圖為必要。查本件
    被告2 人係持自備Ｔ型扳手用以破壞被害人丙○之自用小客
    車車窗玻璃，而該扳手乃金屬材質、前端經人為方式磨製尖
    銳、亦可供單手握持一節，除有前開扣案物品照片在卷可佐
    外，亦據被告戊○○當庭供認屬實。再佐以該等工具既足以
    持之破壞車窗玻璃，倘非質地相當堅硬之物，實難收其效，
    若用以攻擊人體，勢將造成人身傷害。綜此以觀，足認上開
    被告持有Ｔ型扳手客觀上均可對人之生命、身體、安全構成
    威脅，具有危險性，要屬刑法第321 條第1 項第3 款所定之
    兇器無訛。
  (二)次按，刑法上共同正犯之成立要件，係行為人在主觀上有共
    同實施犯罪行為之意思，在客觀上有共同實施犯罪行為之事
    實，即必須有共同犯罪之意思聯絡及行為分擔，而其犯意聯
    絡固不限必須發生於行為前，倘於事中參與犯罪者，僅須知
    悉原先行者之犯意，並利用其已為之行為加功於犯罪，亦得
    以共同正犯論之；再者，把風行為之目的在排除犯罪障礙，
    助成犯罪之實現，縱行為人所參與者僅係行為分攤，並非構
    成要件之行為，然既在合同意思範圍內、分擔犯罪行為之一
    部，仍應就全部行為，負有共同正犯之責。準此，被告丁○○既以自己犯罪之意思，於被告戊○○行竊之時為其把風掩
    護，以利渠等犯罪結果之遂行，揆諸前揭說明，縱令被告丁○○未有實行竊取被害人皮包之舉，仍應論以共同正犯，方
    屬適法。
  (三)綜前所述，本件事證明確，被告2 人前揭犯行俱堪認定，均
    應依法論科。
三、核被告戊○○、丁○○所為，均係犯刑法第321 條第1 項第
    3 款加重竊盜既遂罪，被告戊○○則另犯同法第320 條第1
    項普通竊盜既遂罪。被告2 人就前揭加重竊盜既遂罪部分，
    彼此間具有犯意聯絡及行為分擔，應論以共同正犯。又被告
    戊○○先後多次普通竊盜既遂、加重竊盜既遂之犯行，犯意
    個別、行為互殊，應予分論併罰。再者，被告戊○○前因竊
    盜案件，各經法院判處有期徒刑1 年、6 月確定，復以裁定
    應執行有期徒刑1 年4 月，於95年10月29日縮刑期滿執行完
    畢一節，有臺灣高等法院被告前案記錄表1 件在卷足憑，是
    其前受有期徒刑執行完畢後，5 年內故意再犯本件法定刑為
    有期徒刑以上之罪，應論以累犯並依法加重其刑。本院分別
    審酌被告2 人不思以己力正當謀生，反圖不勞而獲，任意竊
    取他人之財物，及渠等之犯罪動機、目的、手段暨犯罪參與
    程度，並兼衡其品行、生活狀況、智識程度與事後尚能坦承
    全部犯行、態度良好等一切情狀，分別量處如主文所示之刑
    ，並就被告戊○○部分定其應執行之刑，以資懲儆。另查，
    被告丁○○前未曾受有期徒刑以上刑之宣告，有臺灣高等法
    院被告前案紀錄表1 件在卷可稽，茲念其僅因一時失慮以致
    誤罹刑章，事後更已坦承犯行，深具悔意，所竊財物亦全數
    由被害人丙○領回並達成和解在案，諒其經此起訴、審判程
    序，理當知所警惕，信無再犯之虞，遂認前開所宣告之刑以
    暫不執行為適當，併依刑法第74條第1 項第1 款規諭知緩刑
    3 年。然審酌被告丁○○前揭所為乃擅自侵害他人財物，雖
    未造成鉅額損失，然為促使其日後得以知曉尊重財產權之觀
    念，本院乃認除前開緩刑宣告外，另有賦予一定負擔之必要
    ，遂併予諭知被告應向台灣高雄地方法院檢察署指定之公益
    團體、地方自治團體或社區提供120 小時之義務勞務，方能
    符合本件緩刑目的。另為促使被告於緩刑期間內隨時警惕、
    約束自身行為，避免再因一時衝動而犯罪，並協助被告建立
    正確法律觀念，及提供必要之協助及督促，且依其所犯情節
    認有加以追蹤觀護之必要，當依刑法第93條第1 項第2 款規
    定宣告在緩刑期內付保護管束，俾能由觀護人予以適當督促
    ，並發揮附條件緩刑制度之立意及避免短期自由刑執行所肇
    致之弊端，以觀後效。此外，扣案之Ｔ型扳手及機車鑰匙各
    1 支均係被告戊○○所有且供本件犯罪所用之物，爰依刑法
    第38條第1 項第2 款規定併予宣告沒收，附此敘明。
四、公訴意旨雖另謂：被告戊○○、丁○○於96年7 月30日14時
    許，持前開扣案Ｔ型扳手1 支，用以敲破被害人丙○前開自
    用小客車車窗玻璃而致令不堪用，因認被告2 人均涉犯刑法
    第354 條毀損罪嫌云云。惟按，告訴乃論之罪，告訴人於第
    一審辯論終結前，得撤回其告訴；又告訴經撤回者，法院應
    諭知不受理之判決，刑事訴訟法第238 條第1 項及第303 條
    第3 款分別定有明文；又刑法第354 條毀損罪依同法第357
    條規定，該罪須告訴乃論。查本件業據被告2 人與被害人丙○達成和解，並由被害人丙○具狀向本院撤回毀損告訴在案
    ，此有刑事撤回告訴狀1 份在卷可證。又因檢察官就此部分
    認與被告2 人前揭加重竊盜犯行具有裁判上一罪關係，揆諸
    前揭說明，爰就被告2 人被訴毀損部分不另為不受理之諭知
    ，附此敘明。
據上論斷，應依刑事訴訟法第273 條之1 第1 項、第299 條第1
項前段，刑法第320 條第1 項、第321 條第1 項第3 款、第28條
、第47條第1 項、第51條第5 款、第74條第1 項第1 款、第2 項
第5 款、第93條第1 項第2 款、第38條第1 項第2 款，判決如主
文。
中　　華　　民　　國　　96　　年　　10　　月　　31　　日
                  刑事第四庭  法  官 陳明呈
以上正本證明與原本無異。
如不服本判決應於收受本判決後10日內向本院提出上訴書狀，並
應敘述具體理由，如未敘述上訴理由者，應於上訴期間屆滿後20
日內補提理由書狀於本院（均須按他造當事人之人數附繕本）「
切勿逕送上級法院」。
中　　華　　民　　國　　96　　年　　10　　月　　31　　日
　　　　　　　　　　　　　　  書記官 林明忠
附錄本判決論罪科刑之法條：
中華民國刑法第320條(普通竊盜罪、竊佔罪)
意圖為自己或第三人不法之所有，而竊取他人之動產者，為竊盜
罪，處5 年以下有期徒刑、拘役或500 元以下罰金。
意圖為自己或第三人不法之利益，而竊佔他人之不動產者，依前
項之規定處斷。
前二項之未遂犯罰之。
中華民國刑法第321條
犯竊盜罪而有左列情形之一者，處6 月以上、5 年以下有期徒刑
：
  一、於夜間侵入住宅或有人居住之建築物、船艦或隱匿其內而
      犯之者。
  二、毀越門扇、牆垣或其他安全設備而犯之者。
  三、攜帶兇器而犯之者。
  四、結夥三人以上而犯之者。
  五、乘火災、水災或其他災害之際而犯之者。
  六、在車站或埠頭而犯之者。
前項之未遂犯罰之。
